【裁判字號】    97,易,497
【裁判日期】    971017
【裁判案由】    毒品危害防制條例
【裁判全文】
臺灣板橋地方法院刑事判決               97年度易字第497號
公  訴  人  臺灣板橋地方法院檢察署檢察官
被      告  甲○○
                    （另案在臺灣臺北監獄執行中）
上列被告因違反毒品危害防制條例案件，經檢察官提起公訴（97
年度毒偵字第750 號），因被告於本院準備程序中為有罪之陳述
，經本院裁定進行簡式審判程序，並判決如下：
    主  文
甲○○施用第二級毒品，累犯，處有期徒刑柒月。
    事  實
一、甲○○前因施用毒品案件，經臺灣臺北地方法院裁定送觀察
    、勒戒後，因認無繼續施用毒品傾向，經同法院以八十七年
    度易緝字第二八一號刑事判決諭知免刑，於民國八十七年八
    月三十一日判決確定，嗣再犯施用毒品案件，經同法院裁定
    送觀察、勒戒、強制戒治並以九十年度簡字第二九五八號刑
    事簡易判決判處有期徒刑五月，於九十一年九月二十一日確
    定。另因施用毒品案件，經本院以九十五年度簡字第一三五
    二號刑事簡易判決判處有期徒刑六月，於九十五年六月二十
    二日判決確定，而於九十六年二月十九日縮刑期滿執行完畢
    （致使本件構成累犯）。詎其猶不知悔改，於首次觀察、勒
    戒執行完畢後，五年內再犯前揭施用毒品案件經法院判處罪
    刑確定後，復於九十六年十一月六日上午某時許，基於施用
    第二級毒品甲基安非他命之犯意，在臺北市龍山寺前公園內
    ，以將甲基安非他命置於鋁箔紙上燒烤後吸食其煙霧之方式
    ，施用第二級毒品甲基安非他命一次（起訴書載為於九十六
    年十一月六日十七時許採尿時回溯九十六小時內某時，在不
    詳地點施用第二級毒品安非他命）。嗣於同日下午二時五十
    分許在臺北市○○區○○街、西園路一段口為警查獲，並於
    同日下午五時四十六分許送至臺北市政府警察局萬華分局採
    集其尿液送驗而查知上情。
二、案經臺北縣政府警察局萬華分局報告臺灣板橋地方法院檢察
    署檢察官偵查起訴。因甲○○於本院準備程序中為有罪之陳
    述，經本院裁定以簡式審判程序審理。
    理  由
一、訊據被告甲○○對於前揭犯罪事實均坦承不諱，經查：
（一）被告於九十六年十一月六日下午五時四十六分許經警採尿
      送台灣尖端先進生技醫藥股份有限公司以酵素免疫分析法
      篩檢、氣相層析質譜儀分析法確認，檢驗結果認該尿液呈
      甲基安非他命陽性反應，此有該公司九十六年十一月十六
      日濫用藥物檢驗報告、扣押物品清單、尿液檢體採集送驗
      紀錄表各一份附卷可稽（見九十七年度毒偵字第七五○號
      偵查卷第七頁、第十七頁、第六頁）。又甲基安非他命經
      口服投與後，約百分之七十於二十四小時內自尿中排出，
      約百分之九十於九十六小時內自尿中排出，由於目前國內
      尿液中甲基安非他命之檢驗僅為鑑定其是否呈陽性反應，
      尚未定其含量，且甲基安非他命成分之檢出與其投與方式
      、投與量、個人體質、採尿時間與檢測儀器之精密度等諸
      多因素有關，因此僅憑尿液中呈甲基安非他命陽性反應，
      並無法確實推算吸食時間距採集時間之長短，惟依上述資
      料推斷，最長可能不會超過四日即九十六小時，此經行政
      院衛生署藥物食品檢驗局於八十一年二月八日以（八一）
      藥檢壹字第○○一一五六號函釋明在案。前揭尿液檢驗報
      告載明係以GC/MS （即氣相層析質譜儀分析法）方法作為
      確認檢驗之方式，而該方法之原理係檢品經氣化後，通過
      層析管分離純化，再將純化後之成分循序送入質譜儀做個
      別鑑定。因質譜儀所測定之圖譜，在化學上被公認具有指
      紋特性，故可據以完全判定該檢品係為何種化合物。是以
      氣相層析質譜儀（GC/MS） 作藥物及其代謝產物之定性及
      定量分析，幾乎不會有偽陽性反應產生，此經台北榮民總
      醫院於八十三年四月七日以八三北總內字第三○五九號函
      釋明在案。準此，被告之尿液經以氣相層析質譜儀分析法
      檢驗，既係呈甲基安非他命陽性反應，顯見被告應有在前
      揭犯罪時間施用第二級毒品甲基安非他命之行為甚明。
（二）被告雖曾於本院訊問時辯稱：其於前揭時為警查獲後，業
      因同一施用第二級毒品甲基安非他命行為，經臺灣臺北地
      方法院以九十六年度易字第三三八八號刑事判決判處罪刑
      確定在案云云，惟經本院調閱上開判決全卷後查明該判決
      所認定之施用甲基安非他命時間為九十六年十一月五日晚
      間某時許，與本件被告於本院訊問時所自承之九十六年十
      一月六日上午某時許，自屬不同事實，此有上開判決影本
      附卷可查，被告前開辯詞，尚難採憑，併此敘明。
（三）被告前有如事實欄所載因施用毒品案件，經法院裁定送觀
      察、勒戒，因認無繼續施用毒品傾向，經法院諭知免刑判
      決，五年內再犯如事實欄所載施用毒品案件經法院判處罪
      刑確定，有臺灣高等法院院被告前案紀錄表一份在卷可按
      ，復為本件施用第二級毒品甲基安非他命，是本件事證明
      確，被告犯行洵堪認定，應予依法論科。
二、按甲基安非他命係毒品危害防制條例第二條第二項第二款所
    定之第二級毒品，核被告所為，係犯毒品危害防制條例第十
    條第二項之施用第二級毒品罪。被告施用第二級毒品甲基安
    非他命而持有之行為，為其施用之高度行為所吸收而不另論
    罪。又被告有如事實欄所載刑事科刑及執行紀錄，有臺灣高
    等法院被告前案紀錄表一份在卷可憑，其受有期徒刑之執行
    完畢後，五年以內故意再犯本件有期徒刑以上之罪，為累犯
    ，應依刑法第四十七條第一項之規定加重其刑。本院審酌被
    告施用毒品，足以戕害其身心，滋生其他犯罪，惡化治安，
    嚴重損及公益，且被告前曾犯施用毒品罪，業經觀察、勒戒
    、強制戒治及刑事執行完畢，仍未戒斷其施用毒品之惡習，
    竟再為本件施用毒品犯行，顯見其不思悔改，而其施用毒品
    行為於本質上係屬自我戕害行為，反社會性之程度應屬較低
    ，及其犯後坦承犯行態度尚稱良好等一切情狀，量處如主文
    所示之刑，以資懲儆。
三、臺灣臺北地方法院檢察署九十七年度毒偵字第八八四號移送
    併辦意旨略以：被告甲○○基於施用第二級毒品之犯意，於
    九十七年一月二十六日下午三時許採尿時回溯九十六小時內
    某時，在不詳地點，施用第二級毒品安非他命，認與本案間
    具有裁判上一罪之關係，爰移請併案審理云云。經查：併辦
    部分所指被告施用毒品之時間，與本案犯罪時間相隔約二月
    又二十日，衡情乃個別完整之施用毒品犯行，而非僅係出於
    單一施用毒品犯意下之數個舉動，或基於一施用毒品犯意而
    反覆為之，自難認上開行為與前開論罪科刑之部分成立接續
    犯或集合犯之包括一罪關係。且刑法有關連續犯之規定業已
    刪除，就被告於九十五年七月一日以後之施用第二級毒品甲
    基安非他命犯行，亦難認與本件有所謂連續犯之裁判上一罪
    關係。是併案意旨所指被告所為，自非本院所能審理之範疇
    ，應退由檢察官另為適法之處理，附此敘明。
據上論斷，應依刑事訴訟法第二百七十三條之一第一項、第二百
九十九條第一項前段，毒品危害防制條例第十條第二項、第二十
三條第二項，刑法第十一條前段、第四十七條第一項，判決如主
文。
本案經檢察官謝岳龍到庭執行職務。
中    華    民    國    97    年    10    月    17    日
                刑事第十二庭    法  官  劉  安  榕
以上正本證明與原本無異
如不服本判決，應於判決送達後10日內敘明上訴理由，向本院提
出上訴狀（應附繕本），上訴於臺灣高等法院。
                                書記官  陳  盈  真
中    華    民    國    97    年    10    月    21    日
附錄本案論罪科刑法條全文：
毒品危害防制條例第10條
施用第一級毒品者，處六月以上五年以下有期徒刑。
施用第二級毒品者，處三年以下有期徒刑。


司法院資訊處製作；財團法人民間司法改革基金會備份。
